# 求助陈版主合并报表处理问题

提问人：yokaola 时间：2019-09-18 10:28:48
我们集团公司有子公司 A、子公司B，其中 A有全资子公司 C，本期 A将其持有 C 的 31% 的股权转让给 B，49% 的股权转让给集团外公司，剩余20% 股权自留。也就是目前看来，集团公司仍对子公司 C 有控制权，但子公司 A、B均对 C 以权益法核算。
目前我们的处理是：
子公司 A 的单体及合并层面均以处置长期股权投资丧失控制权相关方法处理。
单体：
处置股权收到现金处理：
借：货币资金
贷：长期股权投资
贷：投资收益
对剩余股权视同自取得时即采用权益法核算进行调整：
借：长期股权投资——权益法
贷：期初未分配利润
贷：盈余公积
合并：
对剩余股权按公允价值进行重新计量
借：长期股权投资
贷：长期股权投资
贷：投资收益
对于个别财务报表中的部分处置收益的归属期间进行重新调整：
借：投资收益
贷：期初未分配利润
子公司 B的单体及合并层面均视同新购入权益法核算长期股权投资。
借：长期股权投资
贷：银行存款
集团层面视同处置长期股权投资未丧失控制权，在集团层面并表，那么集团层面如何处理？是将上述调整全数冲回后再做普通的借银行存款，贷长期股权投资，对价与成本之间的差额计入当期投资收益？
谢谢陈版主！！

回答人：chenyiwei
基本赞同 A、B 层面的处理。
对集团合并报表层面，因为仍合计持有 51% 的 C 的股权，且仍有控制权，故作为不丧失控制权处置子公司部分股权进行会计处理，处置价款与该 49%股权对应的 C公司权益之间的差额调整合并报表层面的权益。
在编制集团合并报表时，因为各公司层面处理和集团层面处理差异较大，可能更好的做法是先抵销内部交易损益和对应的投资成本，以及 A 公司层面的权益法追溯调整，再重新编制合并报表层面的调整分录。